臺灣高等法院臺南分院民事裁定  100年度再抗字第14號
聲 請 人  黃典隆
          黃藍秀金
上列聲請人因與相對人第一商業銀行新營分行間繳納裁判費聲請
再審事件，對於中華民國100年7月26日本院確定裁定（100年度
再抗字第8號），聲請更正及補充裁定，本院裁定如下：
    主  文
聲請駁回。
聲請訴訟費用由聲請人負擔。
    理  由
一、聲請意旨略以：
  (一)聲請人前聲請再審，並為下列更正訴之聲明，然本院100年
    度再抗字第8號確定裁定有類似誤寫之情形，又漏未就下列
    更正訴之聲明為裁判，爰依民事訴訟法第232條、第233條聲
    請更正並補充裁定下列事項等語。
  (二)更正訴之聲明：1.撤銷相對人原法院73年度訴字第1392號確
    定判決（下稱原確定判決）暨原審100年4月13日裁定、本院
    100年度抗字第73號確定裁定（下稱原確定裁定）。2.更正
    確定判決主文。3.更正確定判決事實內甲三：提出保證債務
    契約、保證債務契約借款帳卡2份、約定書3份、理由乙：得
    心證之理由：一、本件原告（相對人，下同）主張之事實，
    已據其提出保證債務契約乙紙、約定書三份、保證債務契約
    借款帳卡為證。4.更正原確定判決借款牴觸民法第474條、
    票據法第3條規定，駁回原告之訴，訴訟費用由原告負擔。
二、經查：
  (一)聲請人100年8月3日民事聲請狀，雖載明「民事聲請再審狀
    」，但依其聲請狀內容，係請求補充裁定，並於同年月9日
    具狀陳稱其係以100年8月3日民事聲請狀，請求補充裁定，
    但誤寫為民事再審狀，予以更正。可見聲請人非就本院100
    年度再抗字第8號確定裁定聲請再審，而係就本院100年度再
    抗字第8號確定裁定請求更正及補充裁定，合先敘明。
  (二)查，聲請人前就原確定裁定聲請再審，並為上開更正訴之聲
    明，經本院100年度再抗字第8號，以聲請人聲請再審之事由
    ，係屬對原確定判決認事用法之指摘，非原確定判決有誤寫
    、誤算之顯然錯誤，聲請人亦未就原確定裁定，表明有何再
    審理由，其再審不合法。又原確定裁定，審酌原確定判決內
    容，與其所欲表示之意思並無不符之情事，亦無其他誤寫、
    誤算或類似之顯然錯誤，駁回聲請人之聲請，於法亦無不合
    等情，裁定駁回聲請人之再審聲請，經核本院100年度再抗
    字第8號裁定亦無誤寫、誤算或類似之顯然錯誤，復無裁判
    脫落之情事，聲請人聲請更正錯誤，並為補充裁定，於法無
    據，應予駁回。
據上論結，本件聲請為無理由，依民事訴訟法第95條、第78條、
第85條第1項前段，裁定如主文。
中    華    民    國   100    年    8     月    25    日
                  民事第四庭    審判長法  官  吳上康
                                      法  官  王金龍
                                      法  官  陳珍如
上為正本係照原本作成。
如不服本裁定應於送達後10日內向本院提出抗告狀，並繳納抗告
費新臺幣1,000元。
中    華    民    國   100    年    8     月    25    日
                                      書記官  易慧玲